臺灣臺北地方法院刑事判決
111年度審交簡上字第46號
上  訴  人  臺灣臺北地方檢察署檢察官
被      告  雷寅雄



輔  佐  人
即被告配偶  高榮美



上列上訴人因被告過失傷害案件，不服本院中華民國111年4月29
日111年度審交簡字第114號第一審刑事簡易判決（起訴案號：11
1年度偵字第27號），提起上訴，本院管轄之第二審合議庭判決
如下：
    主  文
原判決關於緩刑部分撤銷。
其他上訴駁回。
雷寅雄緩刑貳年。
    事實及理由
一、被告經合法傳喚，無正當之理由不到庭者，得不待其陳述，
    逕行判決，刑事訴訟法第371條定有明文；又對於簡易判決
    不服而上訴者，得準用上開規定，同法第455條之1第1項、
    第3項亦有明定。被告雷寅雄經本院合法傳喚，於民國111年
    9月13日審理期日無正當理由未到庭，且未在監或在押，有
    本院送達證書、刑事報到單、個人戶籍資料查詢結果及臺灣
    高等法院被告前案紀錄表在卷為憑，爰依前開規定，逕為一
    造辯論判決。
二、本案經本院合議庭審理結果，認原審以被告犯刑法第284條
    前段之過失傷害罪，判處拘役20日，並諭知易科罰金之折算
    標準為新臺幣（下同）1,000元折算1日，核其認事用法，俱
    無違誤，量刑亦無不當，除證據部分補充「被告於本院準備
    程序之自白（見本院111年度審交簡上字第46號卷【下稱審
    交簡上字卷】第49頁）」外，餘均引用原審判決書所載之事
    實、證據及理由（如附件），是上訴人以原審量刑過輕，有
    違罪刑相當原則等詞提起上訴，並無理由，此部分上訴應予
    駁回，然原判決未考量雙方當時尚未和解，被告仍未實質修
    補告訴人所受損害，即宣告緩刑2年並命被告於判決確定後6
    個月內向公庫支付1萬5,000元，確有未當，自應由本院將原
    判決關於緩刑部分予以撤銷改判。
三、查被告前未曾因故意犯罪受有期徒刑以上刑之宣告，有臺灣
    高等法院被告前案紀錄表可稽（見審交簡上字卷第71頁），
    且於本院坦承全情，並於原審判決後與告訴人調解成立，且
    依約賠償7萬元，有本院調解筆錄可佐（見審交簡上字卷第5
    1頁），堪認悔意甚殷，本院斟酌上情，認被告經此偵、審
    程序及刑之宣告，自當知所警惕，信無再犯之虞，是本院認
    所宣告之刑，以暫不執行為適當，爰依刑法第74條第1項第2
    款規定，宣告緩刑2年。
四、依刑事訴訟法第455條之1第1項、第3項、第368條、第369條
    第1項前段、第371條、第373條，刑法第74條第1項第1款，
    判決如主文。
本案經檢察官李巧菱提起公訴，檢察官黃思源提起上訴，檢察官
洪敏超到庭執行職務。
中　　華　　民　　國　　111 　年　　10　　月　　5 　　日
                  刑事第二十庭  審判長法  官  洪英花
                                      法  官  謝欣宓
                                      法  官  賴鵬年
上正本證明與原本無異。
本件不得上訴。
　　　　　　　　　　　　　　　　　　　書記官  林意禎
中　　華　　民　　國　　111 　年　　10　　月　　5 　　日

附件：
臺灣臺北地方法院刑事簡易判決
111年度審交簡字第114號
公　訴　人　臺灣臺北地方檢察署檢察官
被　　　告　雷寅雄　男　(民國00年0月0日生)
　　　　　　　　　　身分證統一編號：Z000000000號
　　　　　　　　　　住○○市○○區○○○路0段00巷00弄0號
　　　　　　　　　　　4樓
上列被告因過失傷害案件，經檢察官提起公訴（111年度偵字第2
7號），被告於本院審理中自白（111年度審交易字第156號），
本院認宜以簡易判決處刑如下：
    主      文
雷寅雄犯過失傷害罪，處拘役貳拾日，如易科罰金，以新臺幣壹
仟元折算壹日。緩刑貳年，並應於判決確定後半年內，向公庫支
付新臺幣壹萬伍仟元。 
    事實及理由
一、本件犯罪事實及證據並其論罪，除證據部分應補充增列「被
    告雷寅雄於民國111年4月8日本院審理時之自白」；論罪部
    分除起訴書業已記載之「刑法第62條自首減輕其刑」規定，
    另應補充「被告係於28年8月8日出生，有個人戶籍資料查詢
    在卷可稽（見本院審交易卷第11頁），於案發時為82歲，係
    滿80歲之人，爰依刑法第18條第3項規定減輕其刑，並遞減
    輕之」外，其餘均引用檢察官起訴書之記載（如附件）。　
二、附條件緩刑之宣告：
　  被告前未曾因故意犯罪受有期徒刑以上刑之宣告（見卷附臺
    灣高等法院被告前案紀錄表），素行尚佳，參以被告年事已
    高，對其所為深表歉意及賠償意願，參以告訴人經本院通知
    未到庭致未能調解（見本院審交易卷第35頁）。本院認被告
    經此科刑之教訓，當知所警惕，信無再犯之虞，所宣告之刑
    以暫不執行為適當，且為確實督促被告保持善良品行及正確
    觀念，認有課予一定負擔之必要，爰依刑法第74條第1項第1
    款、同條第2項第4款規定，宣告緩刑2年，並應於本判決確
    定後半年內，向公庫支付如主文所示之金額，以啟自新。
三、應適用之法條：
　　刑事訴訟法第449條第2項、第3項、第454條第2項，刑法第2
    84條前段、第62條前段、第18條第3項、第41條第1項前段、
    第74條第1項第1款、第2項第4款，刑法施行法第1條之1第1
    項。
四、如不服本判決，應於判決書送達後20日內，向本院提出上訴
    狀（應附繕本），上訴於本院合議庭。
本案經檢察官李巧菱偵查起訴，檢察官黃思源到庭執行職務。
★ 本判決所記載事項係依刑事訴訟法第454條規定。
中　　華　　民　　國　　111 　年　　4 　　月　　29　　日
 　　　　　　　　 刑事第二十一庭法　官　歐陽儀
上正本證明與原本無異。 
如不服本判決應於收受送達後20日內向本院提出上訴書狀，並應
敘述具體理由；其未敘述上訴理由者，應於上訴期間屆滿後20日
內向本院補提理由書（均須按他造當事人之人數附繕本）「切勿
逕送上級法院」。告訴人或被害人如對於本判決不服者，應具備
理由請求檢察官上訴，其上訴期間之計算係以檢察官收受判決正
本之日期為準。 因疫情而遲誤不變期間，得向法院聲請回復原
狀。
                                書記官  程于恬
中　　華　　民　　國　　111 　年　　5 　　月　　2 　　日
附錄論罪科刑法條全文：
中華民國刑法第284條（過失傷害罪）
因過失傷害人者，處1年以下有期徒刑、拘役或10萬元以下罰金
；致重傷者，處3年以下有期徒刑、拘役或30萬元以下罰金。
附件：
　　　臺灣臺北地方檢察署檢察官起訴書
                                       111年度偵字第27號
　　被　　　告　雷寅雄　年籍詳卷
上列被告因過失傷害案件，已經偵查終結，認應該提起公訴，茲
將犯罪事實及證據並所犯法條分敘如下：
　　　　犯罪事實
一、雷寅雄於民國110年9月7日凌晨，駕駛車牌號碼0000－00號自
    用小客車，沿臺北市中山區建國高架道路往北行駛，於同日
    凌晨5時10分許，行經建國高架道路濱江街匝道出口附近時
    ，適前方有黃聖堯因其駕駛之車牌號碼000－0000號自用小客
    車故障，將小客車熄火停放匝道右側，正由拖吊車執行拖吊
    作業，其本應注意車前狀況，隨時採取必要之安全措施，且
    依當時天候晴、夜間有照明、路面鋪裝柏油而乾燥無缺陷、
    道路無障礙物及視距良好等情狀，亦無不能注意之情事，仍
    疏未注意前方自用小客車暫時停放路邊正在執行拖吊作業，
    逕自貿然前行，因此追撞該自用小客車後該自用小客車往前
    推撞至行走在該自用小客車左前車頭處與拖吊車中間之黃聖
    堯，而將黃聖堯撞飛落地，致黃聖堯受有左手肘擦挫傷、左
    胸挫傷等傷害。雷寅雄於肇事後警方到場處理時，報明為肇
    事者，說明事發經過，並自首接受調查。
二、案經黃聖堯訴由臺北市政府警察局中山分局報告偵辦。
　　　　證據並所犯法條
一、證據清單及待證事實：
編號 證　據　清　單 待　　證　　事　　實 1 被告雷寅雄之供述 被告坦承駕車撞倒告訴人黃聖堯之事實。 2 告訴人黃聖堯之指訴 證明全部犯罪事實。 3 聯新國際醫院診斷證明書1紙 佐證告訴人於110年9月7日至該院急診治療，經診斷受有左手肘擦挫傷、左胸挫傷等傷害之事實。 4 道路交通事故現場圖、道路交通事故調查報告表㈠及㈡各1份 ⒈佐證被告於110年9月7日凌晨5時10分許，在上開地點駕車追撞甲車之事實。 ⒉佐證被告駕車涉嫌未注意車前狀況，並隨時採取必要之安全措施之事實。 5 現場照片6張  6 臺北市政府警察局道路交通事故初步分析研判表1份  7 警員現場錄影翻拍照片3張 佐證警員到場時，為甲車執行拖吊業務之拖吊車輛有開啟車頂燈光之事實。 
二、核被告所為，係犯刑法第284條前段過失傷害罪嫌。又被告
    於犯罪偵查機關未發覺前，即主動向到場處理之警員自承為
    肇事者，並願接受裁判，有臺北市政府警察局道路交通事故
    肇事人自首情形紀錄表紙在卷可憑，請依刑法第62條本文規
    定減輕其刑。
三、依刑事訴訟法第251條第1項提起公訴。
　　此　致
臺灣臺北地方法院
中　　華　　民　　國　 111　　年　　 2 　　月　　1　　日
　　　　　　　　　　　　　　　檢  察  官   李  巧  菱
本件正本證明與原本無異
中　　華　　民　　國　 111　　年　　 2 　  月　 15　　日
                              書　記　官   賴  昀